臺灣高雄地方法院刑事判決　　　　　　　94年度易字第1340號
公　訴　人　臺灣高雄地方法院檢察署檢察官
被　　　告　甲○○
　　　　　　　　　　　弄5號(現羈押在台灣高雄看守所中)
上列被告因違反保護令罪案件，經檢察官提起公訴（94年度偵字
第15532 號、第16307 號），被告就被訴犯罪事實為有罪之陳述
，本院合議裁定適用簡式審判程序，本院判決如下：
    主  文
甲○○連續違反法院依家庭暴力防治法第十三條、第十五條所為
之禁止直接騷擾之裁定，累犯，處有期徒刑肆月，如易科罰金，
以參佰元折算壹日。
    事  實
一、甲○○曾於民國92年間因違反毒品危害防制條例案件，經本
    院以92年易字第2308號刑事判決判處有期徒刑1 年確定，並
    於94年3月31日縮刑期滿執行完畢。
二、詎甲○○仍不知悔改，因吸食毒品之習性平時即向家人索取
    金錢購買毒品，若家人不從即以暴力相向或言詞辱罵，嗣於
    94年7 月3 日下午7 時許，甲○○復因索取金錢未果，而以
    刀械、木棍毀損家中器具、財物並揚言要殺害全家等情，甲
    ○○之父即乙○○遂依法聲請保護令，經臺灣高雄地方法院
    先後於94年7 月3 日以94年度暫家護字第42號民事暫時保護
    令、同年月14日以94年度家護字第896 號民事通常保護令裁
    定：「甲○○不得對乙○○及其他家庭成員高林愛（甲○○
    之母）、高菁敏（甲○○之妹）、高銘駿（甲○○之子）實
    施身體或精神上不法侵害行為；甲○○不得直接或間接對乙
    ○○為騷擾行為」確定。詎甲○○仍不知悔改，竟基於違反
    前開民事保護令之概括犯意，連續為下列行為，而違反前揭
    民事保護令：
   (一)於94年7 月4 日凌晨3 時許，接續3 次以撥打電話至乙
       ○○位於高雄縣林園鄉○○村○○○路298 巷95號家中
       向乙○○索取金錢之方式，而為直接之騷擾行為。
   (二)於94年7 月4 日下午5 時許，前往乙○○位於高雄縣林
       園鄉○○村○○○路298 巷95號家中，向乙○○索取金
       錢而為直接之騷擾行為。
   (三)於94年7 月16日接續3 次以撥打電話至乙○○位於高雄
       縣林園鄉○○村○○○路298 巷95號家中向乙○○索取
       金錢，並於遭拒後以「幹你娘」辱罵乙○○之方式，而
       為直接之騷擾行為。
   (四)於94年7 月16日下午9 時30分許，至高雄縣林園鄉○○
       路9 號向乙○○索取金錢未果，並當面以「三字經」辱
       罵之力式而直接騷擾。
   (五)於94年7 月17日上午11時許，前往乙○○位於高雄縣林
       園鄉○○村○○○路298 巷95號家中，以「幹你娘」辱
       罵乙○○之方式為直接之騷擾行為。
    嗣分別於94年7 月4 日下午5 時20分許及同年月17日上午
    11時20分許，為警據報後，在高雄縣林園鄉○○村○○○路
    298 巷95號當場逮捕甲○○。
三、案經高雄縣政府警察局林園分局報告台灣高雄地方法院檢察
    署檢察官偵查起訴。
    理  由
一、本件被告甲○○所犯係死刑、無期徒刑、最輕本刑為3 年以
    上有期徒刑以外之罪，其於準備程序中就被訴事實為有罪之
    陳述，經法官告知簡式審判程序之旨，並聽取公訴人、被告
    之意見後，本院認為適宜獨任進行簡式審判程序，故本件適
    用簡式審判程序審理，合先敘明。
二、上揭事實，業據被告甲○○供認不諱（參見本院審理卷第18
    頁），核與告訴人乙○○於警詢及偵查中指述情節相符（參
    見高雄縣政府警察局高縣林林警刑移字第0940000985號警卷
    第3 頁、第4 頁、高雄縣政府警察局高縣林警刑移字第0940
    001050號警卷第3 頁及第4 頁、94年度偵字第15532 號偵查
    卷第28頁及第29頁，被告對於乙○○警詢筆錄之證據能力並
    不爭執，本院自得採為證據），而被告前經本院先後於94年
    7 月3 日以94年度暫家護字第42號民事暫時保護令、同年月
    14 日 以94年度家護字第896 號民事通常保護令裁定：被告
    不得對乙○○及其他家庭成員高林愛（甲○○之母）、高菁
    敏（甲○○之妹）、高銘駿（甲○○之子）實施身體或精神
    上不法侵害行為；被告不得直接或間接對乙○○為騷擾行為
    之事實（公訴人誤認尚有禁止通話容有違誤），業據本院調
    閱上開民事暫時保護令及通常保護令案卷全卷屬實，並有前
    開裁定附卷可稽，被告對於上開保護令核發後，對於保護令
    所禁止之內容亦知之甚詳，業據被告於本院審理時亦坦認不
    諱（參見本院審理卷第25頁）。前開卷證，相互以參，足認
    被告之自白與事實相符，為可採信。本件事證明確，被告犯
    行堪以認定。
二、查被告與告訴人係父子關係，2 人屬家庭暴力防治法第3 條
    第3 款所定之家庭成員關係，且經本院於94年7 月3 日以94
    年度暫家護字第42號民事暫時保護令、同年月14日以94年度
    家護字第896 號民事通常保護令裁定：被告不得對乙○○及
    其他家庭成員高林愛（甲○○之母）、高菁敏（甲○○之妹
    ）、高銘駿（甲○○之子）實施身體或精神上不法侵害行為
    ；被告不得直接或間接對乙○○為騷擾行為。另家庭暴力防
    治法第14條第1 項及第15條第5 項亦明定民事通常保護令及
    暫時保護令自核發時起生效，而非以合法送達時做為生效之
    要件，被告又對於上開保護令所禁止之行為有所認識；另按
    任何打擾、警告、嘲弄或辱罵他人之言語、動作或製造使人
    心生畏怖情境之行為，即屬「騷擾」，家庭暴力防治法第2
    條第3 項定有明文，被告或以凌晨撥打電話或以電話索取金
    錢、或當面索取金錢未果以「三字經」辱罵告訴人乙○○，
    均屬於直接騷擾之行為。核其犯罪事實欄二、（一）、（二
    ）所為，係違反法院依家庭暴力防治法第15條規定裁定禁止
    被告實施直接騷擾行為，應依同法第50條第2 款之違反保護
    令罪，被告犯罪事實欄二、（一）中接續3 次撥打電話騷擾
    告訴人之行為，時間、空間均屬密接，依一般社會觀念，在
    時間差距上，難以強行分開，在刑法評價上，以視為數個舉
    動之接續施行，合為包括之一行為予以評價，較為合理，係
    屬接續犯，為單純一罪；核其犯罪事實欄二、（三）至（五
    ）所為，係違反家庭暴力防治法第13條規定裁定命被告禁止
    直接實施騷擾行為，應依同法第50條第2 款之違反保護令罪
    ，被告犯罪事實欄二、（三）中接續3 次撥打電話騷擾告訴
    人之行為，時間、空間均屬密接，依一般社會觀念，在時間
    差距上，難以強行分開，在刑法評價上，以視為數個舉動之
    接續施行，合為包括之一行為予以評價，較為合理，係屬接
    續犯，為單純一罪。被告先後多次違反保護令行為，方法類
    似，所犯罪名相同，顯係出於概括之犯意為之，屬連續犯，
    依刑法第56條之規定，論以一罪，並加重其刑。末查，被告
    曾於92年間因違反毒品危害防制條例案件，經本院以92年易
    字第2308號刑事判決判處有期徒刑1 年確定，並於94年3 月
    31 日 縮刑期滿執行完畢，有台灣高等法院被告全國前案紀
    錄表在卷可憑，其受有期徒刑執行完畢，5 年以內再犯本件
    有期徒刑之罪，為累犯，依刑法第47條之規定，遞加重其刑
    。爰審酌被告犯罪之動機、目的、手段及其違反保護令之次
    數多達5 次，顯然恣意發洩個人情緒，視國家法律制度為無
    物，及告訴人因被告之犯行惶惶不可終日，心理及精神之損
    害頗鉅等一切情狀，量處如主文所示之刑，並諭知易科罰金
    折算標準。
據上論斷，應依刑事訴訟法第273 條之1 、第299 條第1 項前段
，家庭暴力防治法第50條第2 款，刑法第11條前段、第56條、第
47條、第41條第1 項前段，罰金罰鍰提高標準條例第2 條，判決
如主文。
本案經檢察官李廷輝到庭執行職務。
中      華      民      國     94    年   8   月  18  日
                    鳳山刑事第二庭   法  官  廖建瑜
以上正本證明與原本無異。
如不服本判決，應於收受送達後10日內向本院提出上訴書狀。
　　　　　　　　　　　　　　　　　   書記官  張家榮
中　　華　　民　　國　　94　　年　　8 　　月　　18　　日
附錄法條：
家庭暴力防治法第50條
違反法院依第 13 條、第 15 條所為之下列裁定者，為本法所稱
之違反保護令罪，處 3 年以下有期徒刑、拘役或科或併科新台
幣 10 萬元以下罰金︰
一  禁止實施家庭暴力行為。
二  禁止直接或間接騷擾、接觸、通話或其他連絡行為。
三  命遷出住居所。
四  遠離住居所、工作場所、學校或其他特定場所。
五  命完成加害人處遇計畫：戒癮治療、精神治療、心理輔導或
    其他治療、輔導。
